# 对原非上市公司无控制影响的长投，在该公司上市后仍可作为长投吗？

提问人：terx 时间：2010-07-26 14:55:09
持有非上市公司的股权，无控制共同控制或重大影响，一直作为长期股权投资核算。现在那个公司要上市，上市后需要从原长期股权投资中转出吗？同事说财政部有个答疑的函说可以不转，也可转为可供出售，我没有找到，希望能得到答案，谢谢！

回答人：chenyiwei
回复 楼主 terx 的帖子一般需要转为金融资产模式进行核算。 《企业会计准则解释第 3 号》第二条。